宣示判決筆錄
原      告  馨琳揚企管業顧問有限公司


法定代理人  唐明良  
訴訟代理人  蔡馥琳  
            王郁雯  
被      告  陳志憲  


上列當事人間111年度中小字第2823號請求給付電話費事件，於
中華民國111年8月10日上午10時10分整在臺灣臺中地方法院臺中
簡易庭宣示判決，出席職員如下：
    法      官  林筱涵
    書  記  官  洪加芳
朗讀案由。
法官朗讀主文宣示判決如下：
    主      文
被告應給付原告新臺幣捌萬壹仟貳佰玖拾柒元，及自民國一一一
年八月五日起至清償日止，按週年利率百分之五計算之利息。
訴訟費用新臺幣壹仟元由被告負擔。
本判決得假執行。
    事實及理由之要領
一、原告主張：被告自民國98年11月26日起陸續向訴外人威寶電
    信股份有限公司（嗣與台灣之星電信股份有限公司合併，更
    名為台灣之星電信股份有限公司，下稱台灣之星公司）申請
    租用門號0000000000號行動電話使用，及向訴外人台灣大哥
    大股份有限公司（下稱台哥大公司）申請租用門號00000000
    00、0000000000、0000000000號行動電話使用，嗣未依約繳
    納電信費，經上開公司提前終止租約，現尚積欠電信費新臺
    幣（下同）24,532元及提前終止契約之應付補償金56,765元
    ，共計81,297元。而台灣之星公司、台哥大公司業已分別將
    上開債權轉讓予原告，原告並以起訴狀對被告為債權讓與之
    通知。為此，爰依電信服務契約及債權讓與之法律關係，提
    起本件訴訟，請求被告給付上開電信費及補償金，並聲明：
    被告應給付原告81,297元，及自起訴狀繕本送達翌日起至清
    償日止，按週年利率百分之5計算之利息。
二、上開原告主張之事實，業據其提出經濟部函、債權讓與證明
    書、行動電話服務申請書、預繳專案同意書、電信費收據、
    行動電話/第三代行動通信業務申請書、新申裝同意書、號
    碼可攜服務申請書、統一發票、服務異動申請書、電信費帳
    單、服務契約、電信費繳款通知、專案補貼款繳款通知書、
    行動電話/第三代行動通信/行動寬頻業務申請書、號碼可攜
    /新申裝同意書、電信服務費收據、債權讓與暨強制執行（
    預告）通知函、債權讓與通知書、退件信函、掛號郵件收件
    回執為證。被告已於相當時期受合法之通知，而於言詞辯論
    期日不到場，亦未提出準備書狀爭執，本院依上開證據之調
    查結果，堪信原告所陳上情為真正，本院即採為判決之基礎
    。從而，原告依電信服務契約及債權讓與之法律關係，請求
    被告給付81,297元，及自起訴狀繕本送達翌日即111年8月5
    日（見本院卷第97頁公示送達公告）起至清償日止，按週年
    利率百分之5計算之利息，為有理由，應予准許。
三、訴訟費用負擔及假執行宣告之依據：民事訴訟法第78條、第
    436條之19第1項、第436條之20。
　
民事訴訟法第436條之24第2項：
對於本判決之上訴，非以違背法令為理由，不得為之。
如對本判決上訴，須於判決送達後20日內向本院提出上訴狀，並
須表明原判決所違背之法令及其具體內容與依訴訟資料可認為原
判決有違背法令之具體事實之上訴理由（均須按他造當事人之人
數附繕本）。
中　　華　　民　　國　　111 　年　　8 　　月　　10　　日
                  臺灣臺中地方法院臺中簡易庭
                                  法  官  林筱涵
                                  書記官  洪加芳
以上正本證明與原本無異。
中　　華　　民　　國　　111 　年　　8 　　月　　10　　日
                                  書記官  洪加芳